臺灣臺中地方法院民事裁定              98年度訴字第2284號

原　　　告　陳俊佑　

訴訟代理人　林俊雄律師
複代理人　　李兆祥律師
　　　　　　蔡慧春　
訴訟代理人　陳仁傑　
被　　　告　邱春梅(被告陳鎮城之承受訴訟人)



被　　　告　陳坤生(被告陳鎮城之承受訴訟人)



被　　　告　陳坤男(被告陳鎮城之承受訴訟人)



被　　　告　陳坤成(被告陳鎮城之承受訴訟人)



被　　　告　陳中隆　


被　　　告　陳敬樺　


被　　　告　施聖英　


被　　　告　陳文錦　



被　　　告　陳月裡　


被　　　告　陳桂花　


兼上六人共同
訴訟代理人　陳文川　


被　　　告　陳端仔　


被　　　告　陳文山　


被　　　告　陳月雲　



被　　　告　林梅玉(被告何綢留之承受訴訟人)


被　　　告　林梅蘭(被告何綢留之承受訴訟人)


被　　　告　林梅英(被告何綢留之承受訴訟人)


被　　　告　林嘉晏(被告何綢留之承受訴訟人)



被　　　告　陳吉田　


被　　　告　陳永鍊　


被　　　告　林來束　


被　　　告　陳世疄　


被　　　告　陳韋銘　


被　　　告　廖顯聰(被告廖陳■~之承受訴訟人)


被　　　告　廖淑蘭(被告廖陳■~之承受訴訟人)


被　　　告　廖淑惠(被告廖陳■~之承受訴訟人)


被　　　告　廖麗絹(被告廖陳■~之承受訴訟人)


被　　　告　洪樹枝　


被　　　告　林洪阿玉


被　　　告　洪妙雪　


被　　　告　洪秀梅　

法定代理人　陳文麟　
被　　　告　陳絹　　


被　　　告　陳正任(被告陳宗祺之承受訴訟人)



被　　　告　張陽成(被告張萬之承受訴訟人)


訴訟代理人　林志權　
被　　　告　陳童桂梅(被告陳振賢之承受訴訟人)



被　　　告　陳振輝　

被　　　告　陳■晼@　



被　　　告　陳黃知(被告陳■h露之承受訴訟人)



被　　　告　陳欽銘(被告陳■h露之承受訴訟人)



被　　　告　陳燦耀(被告陳■h露之承受訴訟人)



被　　　告　陳欽錫(被告陳■h露之承受訴訟人)


被　　　告　陳耀鴻(被告陳■h露之承受訴訟人)



被　　　告　陳燦新(被告陳■h露之承受訴訟人)



被　　　告　陳陸鴻(被告陳■h露之承受訴訟人)



被　　　告　陳鳳嬌(被告陳■h露之承受訴訟人)


被　　　告　陳宜蔓(被告陳■h露之承受訴訟人)





被　　　告　陳鳳■■(被告陳■h露之承受訴訟人)




被告兼受告
知訴訟人　　陳■迭]受讓被告陳茂村應有部分）




被　　　告　陳銅鐘(被告陳■h炎之承受訴訟人)


被　　　告　陳進雄(被告陳■h炎之承受訴訟人)


兼上二人共同
訴訟代理人　陳進文(被告陳■h炎之承受訴訟人)



被　　　告　陳秋源　

被　　　告　陳艷紅　


被　　　告　林清喜(被告林文義之承當訴訟人)



被　　　告　陳阿■j　


被　　　告　陳福助(被告陳實湖之承受訴訟人)



被　　　告　陳世福(被告陳實湖之承受訴訟人)



被　　　告　陳文鵬(被告陳實湖之承受訴訟人)




被　　　告　陳文漢　



被　　　告　陳漢庭　


訴訟代理人　陳碧雲　


被　　　告　陳生　　


被　　　告　陳永祿　


訴訟代理人　許宏達律師
被　　　告　陳永昌　


訴訟代理人　陳徐足　

被　　　告　陳敏正　


被　　　告　陳樹發　


被　　　告　陳肇融(被告陳王治之承受訴訟人)



被　　　告　陳肇騫(被告陳王治之承受訴訟人)


被　　　告　陳保長　



被　　　告　陳法科(被告陳進丁之承受訴訟人)


被　　　告　陳顏　　

被　　　告　陳勝瑜　



被　　　告　陳郭秀鑾(被告陳萬見之承受訴訟人)



被　　　告　陳進國(被告陳萬見之承受訴訟人)



被　　　告　陳彰德(被告陳萬見之承受訴訟人)



被　　　告　陳彰仁(被告陳萬見之承受訴訟人)



被　　　告　陳阿■z(被告陳萬見之承受訴訟人)



被　　　告　陳振修　


訴訟代理人　陳■暻翩@

被　　　告　陳茂村　


被　　　告　許進松　


被　　　告　許瑤章　


被　　　告　陳健楓　




訴訟代理人　陳怡真　

被　　　告　李淑心　



被　　　告　陳威民　


被　　　告　陳珊琪　



被　　　告　陳瑤東　

被　　　告　張陳囝　



被　　　告　陳清陸　


被　　　告　陳泉興　


被　　　告　陳錦源　


被　　　告　陳明豐　


被　　　告　陳輝　　


被　　　告　陳昆呈(被告陳日章之承當訴訟人)


法定代理人　陳富榮　


法定代理人　林淑美　

被　　　告　陳富榮　


訴訟代理人　林淑美　

被　　　告　陳四串（兼被告陳清貴之承當訴訟人）　



被　　　告　陳清讚　


被　　　告　陳　棟　


被　　　告　陳清助　

被　　　告　陳秀絹　

被　　　告　陳秀汝　




被　　　告　蔡■菕@　


被　　　告　陳錫建　




被　　　告　陳鳳吉(被告陳錦雲之承受訴訟人)



被　　　告　陳韋成　


被　　　告　陳慶河　


被　　　告　陳國田　


被　　　告　陳錫銘　


被　　　告　陳其昌　



被　　　告　陳逢源　

被　　　告　陳呂■U嬌


被　　　告　陳奕■v　


被　　　告　陳昶旭　



被　　　告　陳淑卿　



被　　　告　陳祈文　



被告兼受告
知訴訟人　　陳鐔渠（受讓被告陳艷紅應有部分）
　　　　　　　　 　


被　　　告　陳佩君(兼被告陳博軒之承當訴訟人)




被　　　告　陳■◎翩@


被　　　告　陳文水　


被　　　告　陳純珠　


被　　　告　陳麗梅　


被　　　告　陳柔潔　




被　　　告　陳思軒　




上二人共同
法定代理人　劉沛琳即劉淑惠





被　　　告　陳庭鞍　

被　　　告　陳庭葦　


被　　　告　陳珊儀　


上三人共同
法定代理人　吳玉雪　


受告知訴訟　
人　　　　　楊清榮　
受告知訴訟
人　　　　　陳文泉　

被　　　告　潘昭仁(被告潘陳雪霞之承受訴訟人)

　　　　　　　　　　　身分證統一編號：Z000000000　　　　　　　　　　　　　
被　　　告　潘永勝(被告潘陳雪霞之承受訴訟人)


被　　　告　潘銘珠(被告潘陳雪霞之承受訴訟人)


被　　　告　潘秀珠(被告潘陳雪霞之承受訴訟人)



被　　　告　潘羿慈(被告潘陳雪霞之承受訴訟人)
　　　　　　　　　　　住新北市○○區○○路000巷00號　　　　　　　　　　　

被　　　告　潘柏勛(被告潘陳雪霞之承受訴訟人)


上二人共同
法定代理人　戴如敏　

被　　　告　陳信宏(被告陳萬薯之承受訴訟人)
　　　　　　　　　　　住臺中市○○區○○路00巷0號　　　　　　　　　　　　

被　　　告　陳妙姿(被告陳萬薯之承受訴訟人)


被　　　告　陳景銘(被告陳萬薯之承受訴訟人)


當事人間分割共有土地事件，本院裁定如下：
    主    文
本件准許林清喜就受被告林文義移轉如附表編號一所示之應有部
分土地，代被告林文義承當訴訟。
本件准許陳昆呈就受被告陳日章移轉如附表編號二所示之應有部
分土地，代被告陳日章承當訴訟。
本件准許陳佩君就受被告陳博軒移轉如附表編號三所示之應有部
分土地，代被告陳博軒承當訴訟。
本件准許陳四串就受被告陳清貴移轉如附表編號四所示之應有部
分土地，代被告陳清貴承當訴訟。
    理    由
一、本件聲請人林清喜、陳昆呈、陳佩君、陳四串聲請意旨略以
    ：本件起訴後，被告林文義、陳日章、陳博軒、陳清貴就坐
    落臺中市○○區○○段000地號土地（地目建、面積9726.99
    平方公尺，下稱系爭土地）應有部分48分之1、576分18、
    576分之9、48分之1，依序移轉登記予林清喜、陳昆呈、陳
    佩君、陳四串，並經移轉登記完畢後（被告陳四串加計原應
    有部分，其移轉後應有部分為96分之5），爰依民事訴訟法
    第254條第1項、第2項規定，聲請裁定准許由林清喜代被告
    林文義、陳昆呈代被告陳日章、被告陳佩君代被告陳博軒、
    被告陳四串代被告陳清貴承當訴訟等語。
二、按訴訟繫屬中為訴訟標的之法律關係，雖移轉於第三人，於
    訴訟無影響。但第三人如經兩造同意，得聲請代當事人承當
    訴訟；前項但書情形，僅他造不同意者，移轉之當事人或第
    三人得聲請法院以裁定許第三人承當訴訟，民事訴訟法第25
    4條第1項、第2項定有明文。經查：聲請人林清喜等四人主
    張之事實，業據提出變更後土地登記謄本為證，可信為真，
    且聲請人林清喜等四人亦未能提出除原告外之其餘被告同意
    彼等承當訴訟之證明，經核林清喜等四人欲取得其餘被告之
    同意，尚有困難，爰裁定如主文所示。
三、依民事訴訟法第254條，裁定如主文。
中　　華　　民　　國　　103　　年　　8　　月　　29　　日
                  民事第四庭    法  官　陳學德    
正本係照原本作成。                                      
如不服本裁定應於送達後10日內向本院提出抗告狀，並繳納抗告
費新臺幣1000元。
中　　華　　民　　國　　103　　年　　8 　　月　　29 　日
                                書記官　林佩倫    
 附表：受移轉應有部分明細
┌──┬────┬─────────────┬────┐
│    │        │                          │        │
│編號│移轉人  │移轉標的                  │受移轉人│
│    │        │                          │        │
├──┼────┼─────────────┼────┤
│ 1  │林文義  │臺中市○○區○○段000地號 │林清喜  │  
│    │        │                          │        │
│    │        │土地應有部分48分之1       │        │  
├──┼────┼─────────────┼────┤
│ 2  │陳日章  │臺中市○○區○○段000地號 │陳昆呈  │  
│    │        │                          │        │
│    │        │土地應有部分576分之18     │        │  
├──┼────┼─────────────┼────┤
│ 3  │陳博軒  │臺中市○○區○○段000地號 │陳佩君  │
│    │        │                          │        │
│    │        │土地應有部分576分之9      │        │
├──┼────┼─────────────┼────┤
│ 4  │陳清貴  │臺中市○○區○○段000地號 │陳四串  │
│    │        │                          │        │
│    │        │土地應有部分48分之1       │        │
└──┴────┴─────────────┴────┘